【裁判字號】    97,交聲,1879
【裁判日期】    970730
【裁判案由】    聲明異議
【裁判全文】
臺灣臺中地方法院交通事件裁定        97年度交聲字第1878號
                                    97年度交聲字第1879號
                                    97年度交聲字第1880號
原處分機關  交通部公路總局臺中區監理所
異  議  人
即受處分人  甲○○
上列異議人即受處分人因違反道路交通管理處罰條例案件，對於
交通部公路總局臺中區監理所民國97年6月11日所為之處分（中
監違字第裁60-GE0000000號裁決書、中監違字第裁60-GE0000000
號裁決書、中監違字第裁60-GE0000000號裁決書）聲明異議，本
院裁定如下：
    主    文
異議均駁回。
    理    由
一、原處分機關係以：異議人即受處分人（下稱受處分人）甲○
    ○於民國（下同）97年4月13日4時13分，在臺中市○○路與
    大業路口，駕駛車牌號碼ZQ-1115號自用小客車，未依警方
    指示停車受檢，反而加速逃逸，並連續高速甩尾往大墩路方
    向行駛，關閉車頭燈逃避員警攔查，而以危險方式在道路上
    駕駛汽車。嗣行經大墩路與大墩12街口，因高速甩尾過彎失
    控，碰撞路旁車輛肇事後逃逸。臺中市警察局第四分局第四
    分隊警員依違反道路交通管理處罰條例第43條、第62條之規
    定，就受處分人上開違規事實，以中市警交字第GE0000000
    號、中市警交字第GE0000000號、中市警交字第GE0000000號
    舉發違反道路交通管理事件通知單舉發。本所遂於97年6月1
    1日以中監違字第裁60-GE0000000號裁決書裁處罰鍰新臺幣
    （下同）18000元，吊銷駕駛執照，3年內禁考，施以道路交
    通安全講習；以中監違字第裁60-GE0000000號裁決書裁處吊
    扣汽車牌照3個月；及以中監違字第裁60-GE0000000號裁決
    書裁處罰鍰3000元，吊扣駕駛執照1個月，施以道路交通安
    全講習。
二、受處分人之異議理由係以：受處分人遭舉發連續高速甩尾往
    大墩路方向行駛，行經大墩路與大墩12街口等情與事實不符
    。原因是下雨過後，天雨路滑，導致車子失控碰撞路旁車輛
    云云。
三、按汽車駕駛人，駕駛汽車在道路上蛇行，或以其他危險方式
    駕車者，處新臺幣6000元以上24000元以下罰鍰，並當場禁
    止其駕駛及吊扣該汽車牌照3個月；因而肇事者，並吊銷其
    駕駛執照（依此規定吊銷駕駛執照者，3年內不得考領駕駛
    執照）。又汽車駕駛人駕駛汽車肇事，無人受傷或死亡而未
    依規定處置者，處新臺幣1000元以上3000元以下罰鍰；逃逸
    者，並吊扣其駕駛執照1個月至3個月，道路交通管理處罰條
    例第43條第1項第1款、第2項、第4項、第67條第2項、第62
    條第1項定有明文。而所謂「依規定處置」，指發生道路交
    通事故時，駕駛人或肇事人應先通知警察機關處置（道路交
    通事故處理辦法第3條第5款）。查本件受處分人於97年4月1
    3日4時13分，在臺中市○○路與大業路口，駕駛車牌號碼ZQ
    -1115號自用小客車，未依警方指示停車受檢，反而加速逃
    逸，並連續高速甩尾往大墩路方向行駛，關閉車頭燈逃避員
    警攔查，而以危險方式在道路上駕駛汽車。嗣行經大墩路與
    大墩12街口，因高速甩尾過彎失控，碰撞路旁車輛肇事後逃
    逸。嗣經警方通知車主即受處分人於同日20時至臺中市警察
    局第四分局，其表示當時係本人駕駛該自小客車無誤，害怕
    警察攔查即加速逃逸，因而在大墩路與大墩12街口，碰撞停
    於路旁車輛後逃逸無訛等情，有臺中市警察局第四分局97年
    5月13日中分四交字第0970012261號查報函及臺中市警察局
    中市警交字第GE0000000號、中市警交字第GE0000000號、中
    市警交字第GE0000000號舉發違反道路交通管理事件通知單
    在卷可證。按執勤員警本其加強道路交通管理、維護交通秩
    序、確保交通安全職責所為之舉發，應受到合法、正確之推
    定，受處分人所辯其係因天雨路滑，不慎失控碰撞路旁車輛
    一節，核與警方前開查報受處分人係蓄意抗拒攔查，高速甩
    尾逃逸之具體違規事實，相去甚遠，舉發之員警當無誤判之
    可能，復無任何證據證明執勤員警有捏造事實、違法取締之
    情事，故受處分人前開所辯並無可採。從而，原處分機關依
    據道路交通管理處罰條例第43條第1項第1款、第2項、第4項
    、第67條第2項、第62條第1項及違反道路交通管理事件統一
    裁罰基準表之規定，於97年6月11日以中監違字第裁60-GE00
    00000號裁決書裁處罰鍰18000元，吊銷駕駛執照，3年內禁
    考，施以道路交通安全講習；以中監違字第裁60-GE0000000
    號裁決書裁處吊扣汽車牌照3個月；及以中監違字第裁60-GE
    0000000號裁決書裁處罰鍰3000元，吊扣駕駛執照1個月，施
    以道路交通安全講習，於法有據。本件異議為無理由，應予
    駁回。
四、據上論斷，應依道路交通管理處罰條例第87條第2項、道路
    交通案件處理辦法第19條，裁定如主文。
五、如不服本裁定，得於送達之翌日起5日內，向本院提出抗告
    狀。
中    華    民    國    97    年    7     月    30    日
                        交通法庭  法  官  蔡建興
上正本證明與原本無異。
                                  書記官  黃英寬
中    華    民    國    97    年    7     月    30    日


司法院資訊處製作；財團法人民間司法改革基金會備份。
